臺灣臺北地方法院刑事判決　　　　　　　93年度易字第1143號
公　訴　人　臺灣臺北地方法院檢察署檢察官
被　　　告　甲○○
上列被告因毒品危害防制條例案件，經檢察官聲請簡易判決處刑
（九十三年度毒偵字第一二三０號、九十三年度毒偵字第一三０
五號）及移送併辦（臺灣臺北地方法院檢察署九十三年度毒偵字
第五七五號），本院認不宜以簡易判決處刑，改依通常程序審理
，被告於準備程序中就被訴事實為有罪之陳述，經本院告以簡式
審判之旨，並聽取當事人之意見後，裁定行簡式審判程序後，判
決如下：
    主    文
甲○○連續施用第二級毒品，累犯，處有期徒刑陸月，如易科罰
金，以參佰元折算壹日，第二級毒品安非他命參包（合計淨重參
點伍貳公克）均沒收銷燬之；又持有第一級毒品，累犯，處有期
徒刑參月，如易科罰金，以參佰元折算壹日，扣案之第一級毒品
海洛因壹包（淨重零點壹捌公克）沒收銷燬之。應執行有期徒刑
捌月，如易科罰金，以參佰元折壹日。扣案之第一級毒品海洛因
壹包（淨重零點壹捌公克）、第二級毒品安非他命參包（合計淨
重參點伍貳公克）均沒收銷燬之。
    事    實
一、甲○○前於民國八十八年間因施用毒品案件，經依本院八十
    八年毒聲字第三二０一號裁定送觀察、勒戒後，認無繼續施
    用毒品之傾向，由臺灣臺北地方法院檢察署檢察官於八十九
    年四月十日，以八十八年度毒偵字第八二九號為不起訴處分
    確定，復於九十年間，因施用毒品案件，經依本院九十年度
    毒聲字第一二六一號裁定送勒戒所觀察、勒戒後，認為有繼
    續施用毒品傾向，於同年九月二十四日本院以九十年毒聲字
    第二０六四號裁定令其至戒治處所施以強制戒治，後經戒治
    所評定合格，認無繼續戒治之必要，而經本院以九十一年度
    毒聲字第六五二號裁定停止戒治，所餘戒治期間，付保護管
    束，並於九十一年九日十九日交付保護管束期滿未經撤銷而
    執行完畢，刑事責任部分經本院於九十年十二月七日以九十
    年度簡字第三八五九號判決判處有期徒刑三月確定，於九十
    一年十月十七日易科罰金執行完畢。詎其仍不知悔改，基於
    施用第二級毒品安非他命之概括犯意，自九十一年十一月起
    至九十三年五月十七日止，連續在臺北市○○區○○路二九
    一號住所內及臺北市○○街某網咖內等處，以將安非他命放
    入玻璃球內燒烤吸食其煙霧之方式，施用第二級毒品安非他
    命多次。又於九十三年二月間之某日，自不詳姓名年籍綽號
    「阿祥」之成年男子處取得第一級毒品海洛因一包而持有之
    ，嗣先於同年一月十五日上午一時三十分許，在台北縣永和
    市○○街九十號一樓為警查獲；復於同年五月十三日凌晨一
    時三十分許在臺北市○○區○○路、愛國西路口為警臨檢當
    場查獲，並扣得其持有之前揭第一級毒品海洛因一包（淨重
    ０點一八公克）、第二級毒品安非他命一包（毛重０點六六
    公克，淨重０點三二公克）；又於同年月十八日（起訴書誤
    載為十日）上午十時許為警持搜索票至其住處搜索，並經警
    採其尿液送驗結果，呈安非他命陽性反應而查獲。甲○○因
    為警搜索查獲持有改造手槍、子彈等物，涉嫌違反槍砲彈藥
    刀械管制條例案件，而經本院於九十三年五月十九日裁定羈
    押在台北看守所，於同年七月九日釋放。甲○○出所後，仍
    承前施用第二級毒品之概括犯意，自九十三年七月十五日起
    至同年十月二十七日止，在其住處及某不詳地點之網咖內等
    處，以同上方式連續施用第二級毒品安非他命多次，嗣於同
    年十月二十八日零時許，為警在台北縣新店市○○路○段永
    安街口查獲，並扣得其所持有供施用之第二級毒品安非他命
    二包（總毛重三點六六公克，總淨重三點二０公克，驗餘淨
    重三點一八公克）。
二、案經臺北市政府警察局中正第一分局、中正第二分局分別報
    告臺灣臺北地方法院檢察署檢察官偵查起訴及臺北縣政府警
    察局永和分局報告臺灣板橋地方法院檢察署檢察官呈請臺灣
    高等法院檢察署檢察長核轉臺灣臺北地方法院檢察署檢察官
    偵查移送併案審理。
    理  由
一、訊據被告甲○○對於上開事實均坦承不諱，且被告於九十三
    一月十五日、同年五月十三日、同年月十八日、同年十月二
    十八日經警採集其尿液分別送請臺灣檢驗科技股份有限公司
    、臺灣尖端先進生技醫藥股份有限公司檢驗結果，均呈安非
    他命陽性反應，有臺灣檢驗科技股份有限公司九十三年二月
    九日之濫用藥物尿液檢驗報告、臺灣尖端先進生技醫藥股份
    有限公司九十三年五月二十一日、同年六月四日、同年十一
    月五日濫用藥物尿液檢驗報告各一份在卷可參（見臺灣板橋
    地方法院檢察官九十三年度毒偵字第六四四號卷第二十八頁
    、臺灣臺北地方法院檢察署九十三年度毒偵字第一三０五號
    卷第五頁、九十三年度毒偵字第一二三０號卷第七頁、九十
    三年度核退字第六六四六號卷第八頁）；又被告於同年五月
    十三日為警查扣之白色透明晶體一包與疑似海洛因之白色粉
    末一包，經鑑定係第二級毒品安非他命（毛重０點六六公克
    ，淨重０點三二公克）與第一級毒品海洛因（淨重０點一八
    公克）無誤，此有台北市政府警察局保安警察大隊涉查獲涉
    嫌毒品危害防制條例毒品初步鑑驗報告單及法務部調查局九
    十三年六月十六日調科壹字第０二０００六四三六號鑑定通
    知書各一紙在卷可參（見臺灣臺北地方法院檢察署九十三年
    度毒偵字第一三０五號卷第二十頁、九十三年度核退字第二
    九三五號卷第十九頁）；於同年十月二十八日零時許，為警
    查扣之疑以安非他命白色晶體二包，經送臺北市政府警局鑑
    驗後，確含安非他命成份（總毛重三點六六公克，總淨重三
    點二０公克，驗餘淨重三點一八公克），亦有臺北市政府警
    察局九十四年一月十八日北市鑑毒字第四八五號鑑驗通知書
    影本附於本院卷可稽，足證被告於本院審理中出於任意性之
    自白與事實相符。再被告前於八十八年間因施用毒品案件，
    經依本院八十八年毒聲字第三二０一號裁定送觀察、勒戒後
    ，認無繼續施用毒品之傾向，由臺灣臺北地方法院檢察署檢
    察官於八十九年四月十日，以八十八年度毒偵字第八二九號
    為不起訴處分確定，復於九十年間，因施用毒品案件，經依
    本院九十年度毒聲字第一二六一號裁定送勒戒所觀察、勒戒
    後，認為有繼續施用毒品傾向，於同年九月二十四日本院以
    九十年毒聲字第二０六四號裁定令其至戒治處所施以強制戒
    治，後經戒治所評定合格，認無繼續戒治之必要，而經本院
    以九十一年度毒聲字第六五二號裁定停止戒治，所餘戒治期
    間，付保護管束，並於九十一年九日十九日交付保護管束期
    滿未經撤銷而執行完畢，刑事責任部分經本院於九十年十二
    月七日以九十年度簡字第三八五九號判決判處有期徒刑三月
    確定，於九十一年十月十七日易科罰金執行完畢，有臺灣高
    等法院被告全國前案紀錄表在卷足憑，被告受強制戒治處分
    執行完畢後五年內再犯毒品危害防制條例第十條第二項之罪
    ，事證明確，被告施用第二級毒品犯行及持有第一級毒品之
    犯行，堪以認定，應予依法論科。
二、按海洛因、安非他命分別係屬毒品危害防制條例第二條第二
    項第一、二款所規定之第一、二級毒品，是核被告所為，係
    犯毒品危害防制條例第十條第二項之施用第二級毒品罪、同
    法第十一條第一項之持有第一級毒品罪。被告持有安非他命
    之低度行為，應為施用安非他命之高度行為所吸收，不另論
    罪。被告先後多次施用第二級毒品之犯行，均時間緊接、方
    法相同、觸犯構成要件相同之罪名，顯係基於概括犯意反覆
    為之，應依連續犯之規定論以一罪，並加重其刑。被告所犯
    前開二罪，犯意各別，行為不同，應分論併罰。檢察官雖僅
    就被告自九十三年五月初某日起至同年月十五日止施用安非
    他命之犯行起訴，惟因被告其餘施用安非他命之犯行與已起
    訴之部分有連續犯之裁判上一罪關係，為起訴效力所及，本
    院應併予審理。至檢察官起訴法條雖未敘及被告另犯同法第
    十一條第一項之持有第一級毒品罪，惟因起訴事實已敘及被
    告為警查扣持有第一級毒品海洛因，顯已就此部分予以起訴
    ，公訴人亦當庭陳明起訴法條增列該條之罪，本院自得予以
    審理。又被告有如事實欄所示之前科，有臺灣高等法院被告
    全國前案紀錄表在卷足憑，其於有期徒刑執行完畢後，五年
    內再犯本件最重本刑為有期徒刑以上之罪之案件，為累犯，
    應均依刑法第四十七條之規定，加重其刑。爰審酌施用毒品
    對個人身心戕害甚鉅，且被告前已先後多次經本院裁定送觀
    察勒戒及強制戒治後，仍不知戒除毒癮、決心改過，惟念其
    犯後尚能坦承犯行，態度良好，暨被告犯罪之動機、目的、
    手段、生活狀況、品行、智識程度、持有第一級毒品海洛因
    之數量，及犯罪所生之危險及損害等一切情狀，分別量處如
    主文所示之刑，並諭知易科罰金之折算標準，暨定其應執行
    之刑。扣案之第一級毒品海洛因一包（淨重０點一八公克）
    、第二級毒品安非他命三包（合計淨重三點五二公克），為
    查獲之毒品，爰依毒品危害防制條例第十八條第一項之規定
    均沒收銷燬之。至於被告於九十三年五月十三日為警查獲之
    電子磅秤一台，被告否認為其所有，亦無證據證明係被告所
    有供犯罪所有之物，且非違禁物，爰不為沒收之諭知，併此
    敘明。
據上論斷，應依刑事訴訟法第四百五十二條、第二百七十三條之
一第一項、第二百九十九條第一項前段，毒品危害防制條例第十
條第二項、第十一條第一項、第十八條第一項前段，刑法第十一
條前段、第五十六條、第四十一條第一項前段、第二項、第四十
七條、第五十一條第五款、第九款、第十款，罰金罰鍰提高標準
條例第二條，判決如主文。
本案經檢察官李傳侯到庭執行職務
中　　華　　民　　國　　94　　年　　4 　　月　　29　　日
                        刑事第五庭  法  官  李宜娟
以上正本證明與原本無異。
如不服本判決，應於判決送達後10日內，向本院提出上訴狀。
                                    書記官 游秀珠
中　　華　　民　　國　　94　　年　　5 　　月　　6 　　日
附錄本案論罪科刑法條：
毒品危害防制條例第十條第二項
施用第二級毒品者，處三年以下有期徒刑。
毒品危害防制條例第十一條第一項
持有第一級毒品者，處三年以下有期徒刑、拘役或新臺幣五萬元
以下罰金。
